臺灣高等法院交通事件裁定　　　　　　　 96年度交抗字第8號
抗　告　人
即受處分人　甲○○
上列抗告人因違反道路交通管理處罰條例案件，不服臺灣臺北地
方法院，中華民國95年11月15日所為裁定（95年度交聲字第970
），提起抗告，本院裁定如下：
    主  文
抗告駁回。
    理  由
一、按「機器腳踏車附載人員或物品未依規定者，處駕駛人新臺
    幣三百元以上六百元以下罰鍰。」，道路交通管理處罰條例
    第31條第6項定有明文。
二、本件抗告人甲○○，於民國95年8月7日晚上11時45分許，未
    依規定戴安全帽，騎乘車牌號碼GDK—899號重型機車，嗣行
    經臺北市○○○路○段與南寧路口，為臺北政府警察局萬華
    分局員警陳逸南當場攔停並以抗告人有違反道路交通管理處
    罰條例第31條第6項之違規行為掣單舉發，抗告人拒絕簽名
    收受，經舉發警員記明其事由後完成舉發等事實，業據證人
    即掣單舉發之員警陳逸南於原審時證述綦詳，並有臺北市政
    府警察局北市警交字第AUE421188號舉發違反道路交通管理
    事件通知單1紙、臺北市政府警察局萬華分局95年8月14日北
    市警萬分交字第09540406400號函在卷為憑，足堪認定抗告
    人確有於前揭時地未依規定戴安全帽騎乘機車，經員警攔停
    並當場掣單舉發，抗告人拒絕簽名收受，經舉發警員記明其
    事由後完成舉發等事實。抗告人雖辯稱：伊住家在上開舉發
    通知書所載違規地點附近，且當時僅將機車發動，尚未上路
    云云，但觀之抗告人所繪之現場圖（見原審卷第9頁），抗
    告人所騎乘之機車既在人行道上，則上開舉發通知單之違規
    地點應係記載和平西路人行道，當無記載和平西路、南寧路
    口之理，有上開舉發通知單在卷可稽。況抗告人騎乘機車行
    駛人行道，尚違反道路交通管理處罰條例第第45條第6款之
    規定，舉發員警亦無可能僅掣單舉發抗告人未依規定戴安全
    帽騎乘機車，而未舉發抗告人騎乘機車行駛人行道之違規事
    實，抗告人執此爭辯，亦不足據為其有利之認定。是原處分
    機關援引道路交通管理處罰條例第31條第6項及違反道路交
    通管理事件統一裁罰基準表等規定，裁處抗告人人罰鍰新台
    幣500元，於法並無不當，原審法院因依道路交通案件處理
    辦法第19條之規定，駁回抗告人之異議，尚無違誤。抗告人
    抗告意旨，任意指摘原裁定不當，為無理由，應予駁回。
三、據上論斷，應依道路交通案件處理辦法第26條、刑事訴訟法
    第412條，裁定如如主文。
中　　華　　民　　國　　96　　年　　2 　　月　　2 　　日
                    交通法庭審判長法　官  尤豐彥
  　　　　　　　　　　　　　　　　法  官  宋  祺
　  　　　　　　　　　　　　　　　法  官  黃金富
以上正本證明與原本無異。
不得再抗告。
                                  書記官  高士童
中　　華　　民　　國　　96　　年　　2 　　月　　2 　　日
